【裁判字號】    95,訴,459
【裁判日期】    950227
【裁判案由】    毒品危害防制條例
【裁判全文】
臺灣高雄地方法院刑事判決               95年度訴字第459號
公  訴  人  臺灣高雄地方法院檢察署檢察官
被      告  甲○○
                    （現另案
上列被告因違反毒品危害防制條例案件，經檢察官提起公訴（94
年度毒偵字第8681號），並經本院合議庭裁定由受命法官獨任進
行簡式審判程序，本院判決如下：
    主  文
甲○○連續施用第一級毒品，累犯，處有期徒刑壹年，扣案之第
一級毒品海洛因壹包（驗後淨重零點零貳公克，空包裝重零點貳
貳公克）及殘有第一級毒品海洛因殘渣之注射針筒壹支均沒收銷
燬之；又連續施用第二級毒品，累犯，處有期徒刑陸月。應執行
有期徒刑壹年伍月，扣案之第一級毒品海洛因壹包（驗後淨重零
點零貳公克，包裝重零點貳貳公克）及殘有第一級毒品海洛因殘
渣之注射針筒壹支均沒收銷燬之。
    事  實
一、甲○○前因違反毒品危害防制條例案件，經本院以91年度易
    字第449 號判處應執行有期徒刑8 月確定，嗣於民國92年7
    月15日易科罰金執行完畢。其另因施用毒品案件，經本院以
    90年度毒聲字第5288號裁定令入戒治處所施以強制戒治後，
    再經本院以92年度毒聲字第1481號裁定停止戒治，嗣於92年
    7 月9 日交付保護管束期滿執行完畢。詎甲○○仍未戒除毒
    癮，於前開強制戒治執行完畢釋放後5 年內，復基於施用第
    一級毒品海洛因之概括犯意，自93年年底某日起至94年9 月
    24日下午2 時許止，在其位於高雄縣鳳山市○○○路338 巷
    4 之3 號住處，將少許海洛因摻水後，以針筒注射之方式，
    施用第一級毒品海洛因多次，並另基於施用第二級毒品甲基
    安非他命之概括犯意，自93年7 、8 月間某日起至94年9 月
    22日上午11時許止，在上開地點，以將甲基安非他命置於玻
    璃球內隔火加熱吸食其霧化氣體之方式，連續施用第二級毒
    品甲基安非他命多次，嗣於94年9 月24日下午3 時30分許，
    為警在高雄縣鳳山市○○○路338 巷4 號前當場查獲，並扣
    得第一級毒品海洛因1 包（驗後淨重0.02公克、空包裝重
    0.22公克）及殘有第一級毒品海洛因之注射針筒1 支。
二、案經高雄縣政府警察局鳳山分局報告臺灣高雄地方法院檢察
    署檢察官偵查起訴。
    理  由
一、本件被告甲○○所犯係死刑、無期徒刑、最輕本刑為3 年以
    上有期徒刑以外之罪，其於準備程序中就被訴事實為有罪之
    陳述，經法官告知簡式審判程序之旨，並聽取公訴人、被告
    之意見後，認為適宜由受命法官獨任進行簡式審判程序，依
    刑事訴訟法第273 條之1 第1 項規定，裁定由受命法官獨任
    進行審判程序，合先敘明。
二、訊據被告甲○○對其於上揭時、地分別施用第一級毒品海洛
    因及第二級毒品甲基安非他命之事實均坦承不諱，而扣案之
    白色粉末1 包，經送法務部調查局鑑定結果，確為第一級毒
    品海洛因（驗後淨重0.02公克、空包裝重0.22公克），此有
    法務部調查局94年12月15日調科壹字第220021599 號鑑定通
    知書1 紙在卷可稽，而扣案之注射針筒1 支，亦含有海洛因
    成分，此有高雄醫學大學附設中和紀念醫院95年2 月27日編
    號0000-000號檢驗報告1 紙在卷可憑。另被告於94年9 月24
    日為警查獲時所採尿液，經送驗結果，係呈嗎啡及甲基安非
    他命陽性反應，此有臺灣檢驗科技股份有限公司94年10年12
    日KＺ000000000000號濫用藥物尿液檢驗報告1 紙附卷可證，
    足見被告所稱其於前揭時、地施用海洛因、甲基安非他命之
    自白，應與事實相符而堪採信。另查，被告前因施用毒品案
    件，經本院以90年度毒聲字第5288號裁定送強制戒治後，並
    於92年7 月9 日交付保護管束期滿執行完畢，有臺灣高等法
    院被告前案紀錄表及臺灣高雄地方法院檢察署刑案資料查註
    紀錄表各1 份在卷足參，是被告於強制戒治執行完畢釋放後
    ，5 年內再為施用毒品犯行，堪以認定，應予依法論科。
二、核被告甲○○所為，係犯毒品危害防制條例第10條第1 項之
    施用第一級毒品罪及同條第2 項之施用第二級毒品罪。其持
    有第一級毒品海洛因及第二級毒品甲基安非他命之低度行為
    ，已為其施用之高度行為所吸收，均不另論罪。被告先後多
    次施用第一級毒品海洛因及第二級毒品甲基安非他命之行為
    ，均時間緊接，手法相同，觸犯構成要件同一之罪名，應分
    別依連續犯之規定論以一罪，並均加重其刑。其所犯上開二
    罪，犯意各別，行為互異，應分論併罰之。又被告前因違反
    毒品危害防制條例案件，經本院以91年度易字第449 號判處
    應執行有期徒刑8 月確定，嗣於民國92年7 月15日易科罰金
    執行完畢，有臺灣高等法院被告前案紀錄表在卷可參，其於
    受有期徒刑之執行完畢5 年內，再犯本件2 有期徒刑以上之
    罪，均為累犯，應依刑法第47條之規定分別加重其刑，並均
    依法遞加之。爰審酌被告前經強制戒治並經判處罪刑確定後
    ，仍再為本件犯行，顯見尚乏戒絕毒品之決心，且其再次施
    用毒品之時間非短，非再次入監服刑不足以矯正其惡習，惟
    念其施用毒品僅戕害己身，未危及他人，且於本院審理時坦
    承犯行，態度良好等一切情狀，分別酌情量處如主文所示之
    刑，並定其應執行之刑。扣案之注射針筒1 支殘有第一級毒
    品海洛因，無從析離，業如前述，與查獲之第一級毒品海洛
    因1 包（驗後淨重0.02公克、包裝重0.22公克）不問何人所
    有，均應併依毒品危害防制條例第18條第1 項前段沒收銷燬
    之。又上開海洛因之包裝袋因包覆海洛因粉末，客觀上顯留
    有毒品之殘渣且難與之析離，亦應整體視為毒品之一部而併
    為沒收銷燬之宣告，附此敘明。
據上論斷，應依刑事訴訟法第273 條之1 、第284 條之1 、第29
9 條第1 項前段，毒品危害防制條例第10條第1 項、第2 項、第
18條第1 項前段，刑法第11條、第56條、第47條、第51條第5 款
，判決如主文。
中    華    民    國    95    年    2     月    27    日
                  刑事第十四庭法  官  謝  雨  真
以上正本證明與原本無異。
如不服本判決，應於判決送達後10日內，向本院提出上訴狀。
中    華    民    國    95    年    2     月    27    日
                              書記官  許  麗  珠
附錄本案論罪科刑法條：
毒品危害防制條例第10條
施用第一級毒品者，處 6 月以上 5 年以下有期徒刑。
施用第二級毒品者，處 3 年以下有期徒刑。


司法院資訊處製作；財團法人民間司法改革基金會備份。
